臺灣臺北地方法院交通事件裁定　　　　 96年度交聲字第445號
原處分機關　交通部公路總局臺北區監理所
異　議　人
即受處分人　甲○○
上列受處分人因違反道路交通管理處罰條例案件，對於臺北市交
通事件裁決所96年3 月22日所為之裁決（北監自裁字第40-AI000
0000號）聲明異議，本院裁定如下：
    主  文
異議駁回。
    理  由
一原處分機關處分理由略以：異議人即受處分人甲○○於民國九
  十五年五月二十七日下午三點五十八分左右，駕駛5T-9915 號
  自用小客車直行臺北市○○路，至基隆路口時佔用最內側轉彎
  專用車道，為臺北市政府警察局交通警察大隊信義分隊逕行舉
  發（北市警交大字第AI0000000 號），因而依違反道路交通管
  理處罰條例第四十八條第一項第七款規定，裁處罰鍰新臺幣（
  以下同）一千八百元，並依同條例第六十三條第一項第一款記
  違規點數一點。
二異議理由略以：異議人於前述時地原依序行進準備左轉，惟因
  基隆路北上車輛行車速度時速未達五公里，路口呈現停滯不前
  之現象，所有車輛幾乎無法動彈，為避免車流回堵乃改直行信
  義路，竟遭恣意提高罰鍰至一千八百元，於理未合云云。
三法院判斷：汽車駕駛人轉彎時，在左、右轉彎專用車道之交岔
  路口，直行車佔用最內側或最外側或專用車道者，處新臺幣六
  百元以上一千八百元以下罰鍰，道路交通管理處罰條例第四十
  八條第一項第七款定有明文，另依違反道路交通管理事件統一
  裁罰基準表，違反該條例第四十八條第一項第七款規定，且逾
  應到期限三十日以上，繳納罰鍰或逕行裁決處罰者處新臺幣一
  千八百元。又汽車駕駛人行車時，除有執行指揮交通勤務之警
  員或受委託指揮交通者之指揮外，均應依照標誌、標線行駛，
  縱使有交通壅塞之情形，亦須由有指揮權之人或有權發布命令
  之機關，依照各地行車狀況調整分配車道之使用及行駛方式，
  而非各汽車駕駛人得依據自己對交通動線之認知，擅自決定行
  駛路線，否則交通主管機關何須繪製標線、設置標誌或規劃車
  道？況依本件舉發照片觀之，異議人行駛之路段，並無壅塞無
  法前進之情形，其以無法查證之主觀認知任意抗辯，殊無足採
  。本件異議人於前述時地占用臺北市○○路○段基隆路口路段
  最內側轉彎專用車道之違規事實，除異議人不爭執外，並有舉
  發照片三張可證，且其於原舉發通知書揭示之九十五年七月六
  日應到案日期後之九十六年三月二十二日始經原處分機關裁決
  應予處罰，原處分機關之裁處並無不當，本件異議為無理由，
  應予駁回。
四依道路交通管理處罰條例第八十七條第二項，道路交通案件處
  理辦法第十九條，裁定如主文。
中　　華　　民　　國　　96　　年　　4 　　月　　26　　日
　　　　　　　　　　　　　　　交通法庭法　官　邱蓮華
上正本證明與原本無異。
如不服本裁定應於送達後5日內向本院提出抗告狀
                                      書記官  王黎輝
中　　華　　民　　國　　96　　年　　5　　 月　　 1  　日
